最高法院刑事判決
                                   111年度台上字第4679號
上  訴  人  陳世傑                     


上列上訴人因偽造文書等罪案件，不服臺灣高等法院中華民國11
1年6月30日第二審判決（111年度上訴字第442號，起訴案號：臺
灣臺北地方檢察署110年度偵字第1266號），提起上訴，本院判
決如下：
    主  文
上訴駁回。
    理  由
一、按刑事訴訟法第377條規定，上訴於第三審法院，非以判決
    違背法令為理由，不得為之。是提起第三審上訴，應以原判
    決違背法令為理由，係屬法定要件。如果上訴理由書狀並未
    依據卷內訴訟資料，具體指摘原判決不適用何種法則或如何
    適用不當，或所指摘原判決違法情事，顯與法律規定得為第
    三審上訴理由之違法情形不相適合時，均應認其上訴為違背
    法律上之程式，予以駁回。至於原判決究竟有無違法，與上
    訴是否以違法為理由，係屬二事。
二、本件原判決維持第一審所為依想像競合犯之規定，從一重論
    上訴人陳世傑以行使偽造私文書共30罪罪刑，並分別依法定
    其應執行之刑，就後者25罪部分且諭知易科罰金之折算標準
    之判決，駁回上訴人在第二審之上訴。已詳述如何審酌量刑
    之理由。上訴人不服，提起上訴。
三、刑之量定，屬事實審法院得依職權裁量範疇。原判決關於量
    刑已說明第一審判決已以行為人責任為基礎，審酌上訴人於
    民國100年間罹患憂鬱症，為取悅當時同居人而缺錢花用，
    竟不思以正途賺取金錢，動起歪念詐領保險金額，而以行使
    偽造私文書之方式，詐領保險金行為，破壞承保公司對保險
    理賠審查之正確性，且造成其等受有財產上損失，應予責難
    ，復考量上訴人犯後坦承犯行，與上述保險公司於第一審法
    院審理期間雖達成調解，然尚未實際賠償其等損失，兼衡上
    訴人自述高中畢業，離婚，小孩均成年，其現在為無業之智
    識程度及家庭經濟狀況，暨其各次犯罪之動機、目的、手段
    及所生損害等一切情狀，所量處之宣告刑及應執行刑，均既
    未逾越法定刑度，且無違公平正義情形，屬其刑罰裁量權之
    適法行使，並未違背比例原則及罪刑相當原則，乃予以維持
    等語，經核並無不合，自不得指為違法。
四、上訴意旨置原判決所為明白論斷於不顧，猶執原審未斟酌其
    患有憂鬱症及家庭狀況不佳等情，指摘原判決維持第一審量
    刑過重之判決，要屬違法等語。經核係憑持己見，對於事實
    審法院刑罰裁量之適法職權行使，徒以自己之說詞，任意指
    為違法，與法律規定得為第三審上訴理由之違法情形，不相
    適合。本件上訴不合法律上程式，應予駁回。
五、又按刑事訴訟法第376條第1項各款所規定之案件，經第二審
    判決者，除第二審係撤銷第一審無罪、免訴、不受理或管轄
    錯誤之判決，並諭知有罪判決，被告或得為被告利益上訴之
    人得提起上訴外，其餘均不得上訴第三審法院，為該條所明
    定。原判決認上訴人想像競合犯刑法第339條第1項、第3項
    及第1項之詐欺取財既、未遂罪部分，第一審及原審均認定
    上訴人有此部分之犯行，核屬刑事訴訟法第376條第1項第4 
    款所列不得上訴於第三審法院之案件；上訴人對前揭重罪之
    形式偽造私文書罪部分所提起之第三審上訴，既屬不合法而
    應從程序上予以駁回，則不得上訴第三審之詐欺取財既、未
    遂罪部分，已無從併為實體上審判，自應併予駁回。
據上論結，應依刑事訴訟法第395條前段，判決如主文。
中　　華　　民　　國　　111 　年　　10　　月　　12　　日
                  刑事第九庭審判長法  官  蔡　彩　貞
                                  法  官  梁　宏　哲
                                  法  官  莊　松　泉
                                  法  官  林　庚　棟
                                  法  官  周　盈　文
本件正本證明與原本無異
                                  書記官
中　　華　　民　　國　　111 　年　　10　　月　　20　　日